臺灣雲林地方法院刑事判決
110年度易字第262號
                                      110年度易字第307號
公  訴  人  臺灣雲林地方檢察署檢察官
被      告  洪富貴



            鄭群興


上列被告因竊盜案件，經檢察官分別提起公訴（110年度偵字第1
715號、第2175號、第2178號、第2430號），被告於準備程序進
行中，就被訴事實均為有罪之陳述，經告知簡式審判程序意旨，
並聽取公訴人、被告之意見後，經本院裁定行簡式審判程序，並
合併判決如下：
    主  文
丁○○犯如附表編號３至所示之罪，各處如附表編號３至所示之刑
及沒收。其中附表編號７、部分，應執行有期徒刑伍月，如易科
罰金，以新臺幣壹仟元折算壹日。附表編號３至６、８、９、部分
，應執行有期徒刑肆年。
子○○犯如附表編號１、２、５至所示之罪，均累犯，各處如附表編
號１、２、５至所示之刑及沒收。其中附表編號２、７、部分，應
執行有期徒刑玖月，如易科罰金，以新臺幣壹仟元折算壹日。附
表編號１、５、６、８、９部分，應執行有期徒刑參年貳月。
    事  實
一、子○○意圖為自己不法之所有，基於攜帶兇器、毀越窗戶竊盜
    之犯意，於民國109年9月14日凌晨0時30分許，駕駛車牌號
    碼000-0000號自用小客車（下稱A車）至戊○○位於雲林縣○○
    鄉○○村○○0000號對面倉庫，攜帶其所有客觀上對人之生命、
    身體安全構成威脅可供兇器使用之尖嘴鉗1支（未扣案），
    破壞該處之窗戶後入內，竊取背負式噴霧機1臺（價值新臺
    幣〈下同〉12,500元）、電鋸1臺(型號TanakaESC-3350D，價
    值8,000元)、電動剪枝機1臺（價值18,000元）、割草機1臺
    (廠牌三菱，價值7,500元)、抽水機1臺（價值8,000元）得
    手後旋即駕駛A車逃逸，變賣予真實姓名年籍不詳之人而得
    款現金5,000元。嗣經戊○○發現遭竊報警，經警調閱監視器
    ，始查悉上情。
二、子○○意圖為自己不法之所有，基於竊盜之犯意，於109年11
    月10日凌晨0時43分許，騎乘車牌號碼000-000號普通重型機
    車（下稱B車），至雲林縣○○市○○路000號之統一超商內，徒
    手竊取乙○○管領置放在架上之秦皇九九包遊戲光碟3片（價
    值297元）得手後，騎乘上開普通重型機車逃逸。嗣經乙○○
    發現遭竊報警，經警調閱監視器，始查悉上情。
三、丁○○意圖為自己不法之所有，基於毀越窗戶竊盜之犯意，於
    109年9月29日上午9時51分許，駕駛車牌號碼000-0000號自
    用小客車（下稱C車），至壬○○所有位於雲林縣○○鄉○○村○○
    路000號農舍倉庫，徒手破壞該處之窗戶後入內，竊得興農
    牌噴霧機1臺、7吋三星平板1臺（價值共30,000元）得手後
    ，旋即駕駛C車逃逸，變賣予不知情之真實姓名年籍不詳之
    人，因而得款現金4,000元。嗣壬○○驚覺窗戶遭毀損，報警
    調閱監視器，循線查悉上情。
四、丁○○意圖為自己不法之所有，基於毀越窗戶竊盜之犯意，於
    109年11月4日下午1時39分許，駕駛C車至甲○○址設雲林縣○○
    市○○路段○○○○0○○○號竹圍36號)，持磚塊破壞該處之窗戶後
    入內，竊得噴霧機1臺（價值20,000元）、割草機1臺(廠牌
    小松G45L、引擎編號00000000000，價值10,000元)、割草機
    1臺（價值10,000元）、磨刀機1臺（價值5,000元）、自動
    鎖螺絲機1臺（價值5,000元）得手後，旋即駕駛C車逃逸，
    變賣予真實姓名年籍不詳之人得款現金10,000元。嗣甲○○發
    現遭竊後報警，始循線查悉上情。
五、子○○與丁○○共同意圖為自己不法之所有，基於攜帶兇器、毀
    壞門扇竊盜之犯意聯絡，於109年10月19日凌晨0時55分許，
    由子○○騎乘車牌號碼000-0000號普通重型機車（下稱D車）
    搭載丁○○，至丑○○所經營位於雲林縣○○市○○里○○路0000號之
    紅玫瑰檳榔攤，子○○在外把風，丁○○持其所有客觀上足以對
    人之生命、身體、安全構成威脅而具有危險性，可供為兇器
    使用之鴨嘴鉗1支(未扣案），破壞檳榔攤門鎖後入內，竊得
    現金300元、香菸25條（價值25,000元）得手以黑色尼龍袋
    及白色塑膠袋包裝後，旋即由子○○騎乘D車搭載丁○○逃逸。
    嗣經丁○○將香菸25條變賣予真實姓名年籍不詳之人，因而得
    款現金3,000元，並由子○○與丁○○平分贓款。嗣丑○○發現遭
    竊後報警，始循線查悉上情。
六、子○○與丁○○共同意圖為自己不法之所有，基於毀越窗戶竊盜
    之犯意聯絡，於109年10月20日晚間11時20分許，由子○○駕
    駛A車搭載丁○○，至寅○○經營址設雲林縣○○鄉○○村○○段00000
    000號之平價快炒店，先由丁○○持石頭破壞該處之窗戶後共
    同入內，竊得寅○○所有之唱歌主機1臺（價值9,000元）、高
    粱酒6瓶（價值共2,280元）、金牌啤酒2箱（價值共1,200元
    ）、百威啤酒2箱（價值共1,400元）、海尼根啤酒2箱（價
    值共1,520元）、醬油2罐（價值共400元）、監視器主機1臺
    （業已發還）、攝影鏡頭3顆（業已發還）得手後，旋即由
    子○○駕駛A車搭載丁○○逃逸，變賣予真實姓名年籍不詳之人
    得款現金2,000元，並由子○○與丁○○平分贓款。嗣寅○○發現
    遭竊後報警，始循線查悉上情。
七、子○○與丁○○共同意圖為自己不法之所有，基於攜帶兇器、毀
    壞窗戶竊盜之犯意聯絡，於109年11月2日晚間8時42分許，
    由子○○駕駛A車搭載丁○○，至辛○○所經營址設雲林縣○○市○○
    路000巷0號之棨茗修配廠，子○○與丁○○先觀察該址後，由丁○○持其所有客觀上足以對人之生命、身體、安全構成威脅而
    具有危險性，可供為兇器使用之鴨嘴鉗（未扣案）破壞該處
    之窗戶後欲入內，然因該處附近有人出沒，遂放棄行竊而未
    遂，並旋即由子○○駕駛A車搭載丁○○離開。嗣辛○○發現窗戶
    遭破壞後報警，始循線查悉上情。
八、子○○與丁○○共同意圖為自己不法之所有，基於攜帶兇器竊盜
    之犯意聯絡，於109年11月2日晚間9時34分許，由子○○駕駛A
    車搭載丁○○，至雲林縣○○市○○○路0段00號路旁，子○○持其所
    有客觀上足以對人之生命、身體、安全構成威脅而具有危險
    性，可供為兇器使用之尖嘴鉗1支（未扣案）竊取停放在路
    邊之車牌號碼000-0000號自用小客車之前車牌，丁○○持其所
    有客觀上足以對人之生命、身體、安全構成威脅而具有危險
    性，可供為兇器使用之T字型螺絲起子1支（未扣案）竊取上
    開自用小客車之後車牌，共竊得丙○○所有車牌號碼000-0000
    號之車牌2面得手後，旋即由子○○駕駛A車搭載丁○○逃逸。嗣
    丙○○發現車牌遭竊後報警，始循線查悉上情。
九、子○○與丁○○共同意圖為自己不法之所有，基於攜帶兇器、毀
    越窗戶竊盜之犯意聯絡，由子○○駕駛懸掛車牌號碼000-0000
    號（遭竊車牌）之A車搭載丁○○，於109年11月2日晚間11時5
    3分許，至癸○○所經營址設嘉義縣○○鎮○○里○○○路000號右斜
    對面山地檳榔攤，先由丁○○持其所有客觀上足以對人之生命
    、身體、安全構成威脅而具有危險性，可供為兇器使用之鴨
    嘴鉗（未扣案）破壞該處之窗戶後共同入內，竊得百威啤酒
    16箱、金牌啤酒7箱、海尼根啤酒2箱、伯朗咖啡2箱、打火
    機15個、香菸2條、藥膏7條、三星手機1支（價值共30,000
    元）得手後，旋即由子○○駕駛A車搭載丁○○逃逸，並變賣予
    真實姓名年籍不詳之人得款現金20,000元，並由子○○與丁○○
    平分贓款。嗣癸○○發現遭竊後報警，始循線查悉上情。
十、子○○與丁○○共同意圖為自己不法之所有，基於竊盜之犯意聯
    絡，由丁○○於109年11月10日晚間9時33分許，駕駛C車搭載
    子○○至雲林縣○○鄉○○村○○00○0號外面之舊雞寮，並入內徒手
    竊得己○○所有之除草機1臺（價值10,000元）、鐮鋸1臺（價
    值10,000元）、抽水機1臺（價值12,000元）、吹葉機1臺（
    價值18,000元，業已發還），得手後旋即駕駛C車逃逸，並
    由丁○○變賣予真實姓名年籍不詳之人得款現金7,000元。嗣
    己○○發現遭竊後報警，始循線查悉上情。
十一、丁○○意圖為自己不法之所有，基於攜帶兇器竊盜之犯意，
      先向不知情之陳利模借用車牌號碼000-000號普通重型機
      車使用，於109年12月6日晚間10時17分許，由不知情之真
      實姓名年籍不詳之成年男子騎乘前開機車搭載丁○○，前往
      雲林縣林內鄉林中村中正路某處，由丁○○持其所有客觀上
      足以對人之生命、身體、安全構成威脅而具有危險性，可
      供為兇器使用之六角扳手1支（未扣案），徒步進入雲林
      縣○○鄉○○村○○路000號對面之無名巷弄，見黃振士所有之
      車牌號碼00-0000號（引擎號碼：4G82X121200號）自用小
      貨車（業已發還）停放在該處，丁○○以六角扳手撬開前開
      自用小貨車之車門，再啟動該車電源，得手後即駛離現場
      。嗣經黃振士發覺遭竊，報警處理，始循線查悉上情。
十二、嗣於109年10月26日下午5時許，在雲林縣○○鄉○○村○○00號
      建物，為警執本院核發之搜索票在上址執行搜索，當場扣
      得防風外套1件、塑膠拖鞋1雙；於109年12月11日上午7時
      許，在彰化縣○○鄉○○村○○○巷00號、20號建物，為警執本
      院核發之搜索票執行搜索，當場扣得吹葉機1臺、監視器
      主機1臺、攝影鏡頭3顆等物。
十三、案經乙○○、甲○○、丑○○、寅○○、辛○○、癸○○分別訴由雲林
      縣警察局斗六分局、嘉義縣警察局民雄分局報告臺灣雲林
      地方檢察署（下稱雲林地檢署）檢察官偵查起訴。
    理  由
一、被告子○○、丁○○所犯之罪，均係死刑、無期徒刑、最輕本刑
    為3年以上有期徒刑以外之罪，其等於準備程序就前揭被訴
    事實均為有罪之陳述，經本院告知簡式審判程序之旨，並聽
    取其等與公訴人之意見後，依刑事訴訟法第273條之1規定，
    經本院裁定行簡式審判程序，是本案之證據調查，依刑事訴
    訟法第273條之2規定，不受同法第159條第1項、第161條之2
    、第161條之3、第163條之1及第164條至第170條規定之限制
    ，合先敘明。
二、認定犯罪事實所憑之證據及理由： 
    上開犯罪事實，業據被告子○○、丁○○於警詢、偵查及本院審
    理中均坦承不諱（見雲林縣警察局斗六分局雲警六偵字第11
    01000998號卷〈下稱警998卷〉第21頁至第36頁、第57頁至第7
    2頁；雲林縣警察局斗六分局雲警六偵字第1100003489號卷〈
    下稱警489卷〉第5頁至第8頁；雲林縣警察局斗六分局雲警六
    偵字第1100004466號卷〈下稱警466卷〉第3頁至第6頁；雲林
    地檢署109年度他字第1820號偵查卷㈡〈下稱他1820卷㈡〉第325
    頁至第333頁、第363頁至第379頁；110年度偵字第2430號偵
    查卷〈下稱偵2430卷〉第101頁至第105頁；本院110年度易字
    第262號卷〈下稱本院262卷〉第294頁、第302頁至第306頁、
    第310頁、第437頁至第438頁、第448頁；本院110年度易字
    第307號卷〈下稱本院307卷〉第142頁、第158頁），核與證人
    陳金標於警詢及偵查中之證述（見警998卷第103頁至第114
    頁；他1820卷㈠第277頁至第287頁；他1820卷㈡第351頁至第3
    57頁）、證人陳利民於警詢之證述（見警998卷第127頁至第
    130頁）、證人陳利模於警詢之證述（見警998卷第133頁至
    第143頁；雲林地檢署110年度偵字第2175號偵查卷〈下稱偵2
    175卷〉第89頁至第92頁）、證人陳月霞於警詢之證述（見警
    998卷第293頁至第295頁、第331頁至第332頁）相符，並有
    證人陳采霜之雲林縣警察局斗六分局搜索扣押筆錄、扣押物
    品目錄表各1份（見警998卷第255頁至第265頁）、證人陳利
    模之責付保管單1紙（見偵2175卷第93頁）、本院109年聲搜
    字第655、654、587號搜索票共6紙（見警998卷第149頁至第
    155頁、第177頁、第253頁）、證人陳利民之雲林縣警察局
    斗六分局搜索扣押筆錄、扣押物品目錄表各1份、扣案物照片12
    張（見警998卷第157頁至第163頁）、A車、C車、B車、D車
    之車輛詳細資料報表各1份（見警998卷第541頁至第545頁、
    第551頁至第553頁），復有下列證據可佐：
　㈠犯罪事實一，核與證人即被害人戊○○於警詢之證述（見警998
    卷第189頁至第191頁）相符，並有路線圖、車牌號碼000-00
    00號自用小客車之109年9月13日車行紀錄1份（見他1820卷
    二第317頁至第321頁）、109年9月13日案發現場附近監視器
    翻拍照片1份（見警998卷第199頁至第205頁）存卷可參，堪
    為補強證據，足以擔保被告子○○任意性之自白。是被告子○○
    之自白核與事實相符，應堪採信。
　㈡犯罪事實二，核與證人即告訴人乙○○於警詢之證述（見警489
    卷第9頁至第10頁）相符，並有超商監視器擷取畫面、109年
    11月10日被告子○○騎乘車牌號碼000-000號普通重型機車之
    監視器擷取畫面各1份（見警489卷第11頁至第23頁）在卷可
    考，足以擔保被告子○○任意性之自白。是被告子○○之自白核
    與事實相符，應堪採信。
  ㈢犯罪事實三，核與證人即被害人壬○○於警詢之證述（見警998
    卷第207頁至第209頁）相符，並有失竊物品及外箱照片、調
    閱C車之車行照片檔、109年9月29日路線圖、車行紀錄各1份
    （見警998卷第213頁至第231頁）附卷可稽，足以擔保被告
    丁○○任意性之自白。是被告丁○○之自白核與事實相符，應堪
    採信。
　㈣犯罪事實四，核與證人即告訴人甲○○於警詢之證述（見警998
    卷第425頁至第429頁）相符，並有告訴人甲○○購買背負式動
    力割草機引擎證明1紙（見警998卷第433頁）、刑案現場照
    片、現場勘察照片、109年11月4日案發現場附近之監視器翻
    拍照片、路線圖各1份（見警998卷第49頁至第51頁、第435
    頁至第457頁、第467頁至第488頁）、C車之109年11月4日車
    行紀錄1份（見警998卷第459頁至第461頁）、內政部警政署
    刑事警察局109年11月25日刑生字第1098022056號鑑定書1份
    （見警998卷第463頁至第464頁）、內政部警政署刑事警察
    局109年12月9日刑紋字第1098022957號鑑定書1份（見警998
    卷第489頁至第494頁）、雲林縣警察局刑案現場勘察採證報
    告表1紙（見警998卷第465頁）存卷可考，足以擔保被告丁○○任意性之自白。是被告丁○○之自白核與事實相符，應堪採
    信。
　㈤犯罪事實五，核與證人即告訴人丑○○於警詢之指述（見警998
    卷第233頁至第237頁）相符，並有109年10月19日現場附近
    及路口監視器翻拍照片1份（見警998卷第41頁、第267頁至
    第279頁）在卷可考，足以擔保被告子○○、丁○○任意性之自
    白。是被告子○○、丁○○之自白核與事實相符，應堪採信。
  ㈥犯罪事實六，核與證人即告訴人寅○○於警詢之指述（見警998
    卷第281頁至第286頁）相符，並有現場勘查照片、109年10
    月20日現場附近及路口監視器翻拍照片、路線圖各1份（見
    警998卷第297頁至第323頁）、A車之109年10月20日車行紀
    錄1紙（見警998卷第325頁）、贓物認領保管單1紙（見警99
    8卷第287頁）附卷可稽，足以擔保被告子○○、丁○○任意性之
    自白。是被告子○○、丁○○之自白核與事實相符，應堪採信。
　㈦犯罪事實七，核與證人即告訴人辛○○於警詢之指述（見警998
    卷第327頁至第330頁）相符，並有路線圖、現場照片、109
    年11月2日案發現場及附近道路之監視器翻拍照片各1份（見
    警998卷第333頁至第353頁）在卷可考，足以擔保被告子○○
    、丁○○任意性之自白。是被告子○○、丁○○之自白核與事實相
    符，應堪採信。
  ㈧犯罪事實八，核與證人即被害人丙○○於警詢之證述（見警998
    卷第359頁至第360頁）相符，並有雲林縣警察局斗六分局斗
    六派出所陳報單、受理各類案件紀錄表、雲林縣警察局車輛
    協尋電腦輸入單各1份（見警998卷第355頁至第357頁、第36
    1頁）、109年11月2日案發現場、附近道路及超商之監視器
    翻拍照片、路徑圖各1份（見警998卷第47頁至第49頁、第36
    3頁至第411頁）附卷可參，足以擔保被告子○○、丁○○任意性
    之自白。是被告子○○、丁○○之自白核與事實相符，應堪採信
    。
  ㈨犯罪事實九，核與證人即告訴人癸○○於警詢之證述（見警418
    卷第17頁至第18頁）相符，並有109年11月2日案發現場、附
    近道路及加油站之監視器翻拍照片、路線圖各1份（見警998
    卷第413頁至第423頁；警418卷第20頁至第29頁）附卷可參
    ，足以擔保被告子○○、丁○○任意性之自白。是被告子○○、丁○○之自白核與事實相符，應堪採信。
　㈩犯罪事實十，核與證人即被害人己○○於警詢之證述（見警998
    卷第495頁至第497頁、第499頁至第502頁）、證人張慧美於
    警詢之證述（見警998卷第507頁至第508頁）相符，並有車
    輛軌跡圖、車行紀錄各1份（見警998卷第535頁至第539頁）
    、贓物認領保管單1紙、吹葉機照片2張（見警998卷第503頁
    至第505頁）、證人張惠美提供通訊軟體MESSENGER對話紀錄
    翻拍照片1份（見警998卷第513頁至第515頁）、刑案現場照
    片、109年11月10日案發現場附近道路之監視器擷取照片各1
    份（見警998卷第53頁至第55頁、第517頁至第533頁；他182
    0卷㈠第253頁）附卷可參，足以擔保被告子○○、丁○○任意性
    之自白。是被告子○○、丁○○之自白核與事實相符，應堪採信
    。
  犯罪事實十一，核與證人即被害人黃振士於警詢之證述（見
    警466卷第11頁至第12頁）、證人陳利模於警詢及偵查中之
    證述（見警466卷第7頁至第10頁；偵2430卷第121頁至第123
    頁）相符，並有雲林縣警察局車輛尋獲電腦輸入單1紙（見
    警466卷第23頁）、贓物認領保管單1紙（見偵2430卷第125
    頁）、車牌號碼000-000號重型機車之車輛詳細資料報表1紙
    （見警466卷第39頁）、內政部警政署刑事警察局110年1月5
    日刑生字第1098039001號鑑定書1份（見偵2430卷第143頁至
    第144頁）、監視器畫面擷圖及路口監視器照片共16張（見
    警466卷第25頁至第37頁）附卷可參，足以擔保被告丁○○任
    意性之自白。是被告丁○○之自白核與事實相符，應堪採信。
　綜上，本案事證明確，被告丁○○、子○○犯行均洵堪認定，應
    依法論科。　
三、論罪科刑：
  ㈠按刑法第321條第1項所列各款為竊盜之加重條件，如犯竊盜
    罪兼具數款加重情形時，因竊盜行為祇有一個，仍祇成立一
    罪，不能認為法律競合或犯罪競合（最高法院69年度台上字
    第3945號判決要旨參照）。次按刑法第321條第1項第2款之
    「門扇」專指門戶而言，而所謂「其他安全設備」，指門扇
    牆垣以外，依通常觀念足認防盜之一切設備而言，如門鎖、
    窗戶等，且刑法第321條第1項第2款所謂其他安全設備，係
    指具有隔絕防閑作用，並固定於土地上之建築物或工作物之
    安全設備而言（最高法院45年度台上字第1443號判決、73年
    度台上字第3398號、85年度台非字第313號判決意旨參照）
    。又豆腐店工人因店房與他人倉庫毗連，見隔牆有裂縫，遂
    用竹片伸入倉庫，使穀子流出，以麻袋盛之，碾成白米後交
    由店主共同食用。其用竹片伸入倉庫竊取財物，係與踰越牆
    垣竊盜發生同樣結果之行為，自已構成刑法第321條第1項第
    2款之罪（最高法院42年度台上字第359號判決意旨參照）。
    是刑法第321條第1項第2款之適用，並非限於「住宅或有人
    居住之建築物」，其理甚明。而刑法第321條第1項第2款立
    法之目的應係保護「防閑、防盜設備之不被毀壞、踰越」。
    現今新型態建物眾多，如檳榔攤、貨櫃屋、鐵皮屋、組合屋
    等，一般皆具有「防閑、防盜設備」，因應實務上之需求，
    此等立法之初未有之新型態建物，為符時代之變遷與現今社
    會之一般通念，亦應納入本款之保障範圍。財產權人將財產
    置於其隱蔽空間，行為人毀越「門扇、牆垣或其他安全設備
    」，破壞其刻意營造之隱蔽空間，即應該當該款之加重事由
    ，衡酌現今一般社會經驗，認具防盜作用者即應屬安全設備
    之一種，因而如所毀壞、踰越者為具有防盜、防閑作用之安
    全設備者，自應有刑法第321條第1項第2款之適用。按鑲在
    鐵門之門鎖，已構成門之一部份，如加以毀壞，應構成同法
    第321條第1項第2款「毀壞門扇」之加重條件（最高法院85
    年度台上字第5433號判決意旨參照），合先敘明。
  ㈡按刑法321條第1項第2款所謂毀越門扇、牆垣，係指毀損或超
    越及踰越門扇牆垣而言，而所謂「其他安全設備」，指門扇
    牆垣以外，依社會通常觀念足認為防盜之一切設備而言（最
    高法院55年台上字第547號判例要旨參照）；同條項第2款所
    謂毀越門扇牆垣，係指毀損或超越及踰越門扇牆垣而言，與
    用鑰匙開鎖啟門入室者、撬開門鎖啟門入室者不同；所謂越
    進門扇牆垣，其越進二字應解為超越或踰越而進，非謂啟門
    入室即可謂之越進；所謂毀越門扇，其「越」指逾越而言，
    如係從門走入或開鎖啟門入室，均不得謂為逾越門扇（最高
    法院69年度台上字第2415號、77年度台上字第1130號判決意
    旨參照）；惟上開規定於108年5月29日修正，於同年月31日
    實施之新規定則改為「毀越門窗、牆垣或其他安全設備而犯
    之。」則窗戶不再屬於「其他安全設備」之範疇甚明（惟此
    款規定並無比較新舊法之適用問題，且被告子○○、丁○○本案
    犯行之時間均在新法實施之後），而此窗戶之涵義，自包括
    玻璃窗或由鐵條、鋁條構成之鐵窗、鋁窗（通常加裝在玻璃
    窗外）。再按刑法第321條第1項第1款之侵入住宅竊盜罪，
    係刑法第306條無故侵入住宅罪與普通竊盜罪之結合犯；又
    刑法第321條第1項第2款之毀越門扇竊盜罪，關於「毀越」
    指毀損與踰越而言，其中毀損門扇竊盜罪，乃同法第354條
    之毀損罪與普通竊盜罪之結合犯。上開無故侵入住宅、毀損
    門扇，均係犯普通竊盜罪之加重情形，已結合於所犯加重竊
    盜之罪質中，自不能於論以加重竊盜罪外，更行論以無故侵
    入住宅罪或毀損罪（最高法院27年上字第1887號判例意旨、
    最高法院92年度台非字第6號判決意旨參照）。另按刑法第3
    21條第1項第3款所謂之兇器，其種類並無限制，凡客觀上足
    對人之生命、身體、安全構成威脅而具有危險性之兇器均屬
    之，且祇須行竊時攜帶此種具有危險性之兇器為已足，並不
    以攜帶之初有行兇之意圖為必要（參照最高法院79年度台上
    字第5253號判決意旨）。而磚塊、石頭乃自然界之物質，尚
    難謂為通常之「器械」，從而持磚塊、石頭砸毀他人車窗竊
    盜部分，尚難論以攜帶兇器竊盜罪（最高法院92年度台非字
    第38號判決意旨參照）。被告子○○就事實欄一所示之竊盜犯
    行部分，被告丁○○、子○○就事實欄五、七至九為竊盜犯行時
    所攜帶之尖嘴鉗、鴨嘴鉗、T字型螺絲起子、被吿丁○○就事
    實欄十一所示之竊盜犯行部分，所攜帶之六角扳手，既均可
    用於破壞窗戶、拆卸車牌、撬開車門，必均為前端尖銳之堅
    硬工具，客觀上自屬足以對人之生命、身體安全構成威脅之
    兇器。又就事實欄五部分，被告子○○、丁○○係持鴨嘴鉗破壞
    鑲在門上門鎖之方式行竊，已使該門扇毀壞並喪失防閑作用
    ，揆諸前開說明，所為亦係毀壞門扇之竊盜犯行。另就事實
    欄一、三、四、六、九部分，被告子○○、丁○○各係或共同毀
    損上址建物之窗戶後爬入建物內行竊，揆諸前開說明，其等
    所為均係毀越窗戶竊盜犯行。
　㈢核被告子○○就事實欄一所為，係犯刑法第321條第1項第2款、
    第3款攜帶兇器、毀越窗戶竊盜罪；就事實欄二所為，係犯
    刑法第320條第1項竊盜罪。核被告丁○○就事實欄三、四所為
    ，均係犯刑法第321條第1項第2款毀越窗戶竊盜罪；就事實
    欄十一所為，係犯刑法第321條第1項第3款攜帶兇器竊盜罪
    。被告子○○、丁○○就事實欄五所為，係犯刑法第321條第1項
    第2款、第3款攜帶兇器、毀壞門扇竊盜罪；就事實欄六所為
    ，係犯刑法第321條第1項第2款毀越窗戶竊盜罪；就事實欄
    九所為，係犯刑法第321條第1項第2款、第3款攜帶兇器、毀
    越窗戶竊盜罪；就事實欄七所為，係犯刑法第321條第1項第
    2款、第3款、第2項攜帶兇器、毀壞窗戶竊盜未遂罪；就事
    實欄八所為，係犯刑法第321條第1項第3款攜帶兇器竊盜罪
    ；就事實欄十所為，係犯刑法第320條第1項竊盜罪。就事實
    欄一、五部分之犯行，雖分別僅論及刑法第321條第1項第3
    款攜帶兇器竊盜之加重條件，而均未論及同條項第2款之情
    節，然揆諸上開說明，此僅屬竊盜罪加重條件之增加，被告
    子○○、丁○○所犯仍分屬刑法第321條第1項之罪，自無庸變更
    起訴法條，併此敘明。公訴意旨未審酌被告丁○○就事實欄三
    、四部分均係毀越窗戶而犯竊盜罪；被吿子○○、丁○○就事實
    欄六、九部分均係毀越窗戶而犯竊盜罪，僅論以刑法第320
    條第1項之普通竊盜罪，容有未當，惟此社會基本事實同一
    ，並經本院告知被告子○○、丁○○罪名，無礙其等防禦權之行
    使，爰依刑事訴訟法第300條規定變更起訴法條。再者，公
    訴意旨未審酌被吿子○○、丁○○就事實欄七部分係攜帶兇器、
    毀壞窗戶而犯竊盜罪，僅論以刑法第320條第1項、第3項之
    普通竊盜未遂罪，容有未當，惟此社會基本事實同一，並經
    本院告知被告子○○、丁○○罪名，無礙其等防禦權之行使，爰
    亦依刑事訴訟法第300條規定變更起訴法條。
　㈣又被告子○○、丁○○各自或共同就事實欄一、三、四、六、七
    、九所示毀損窗戶行竊之犯行，其毀損之行為均已結合於上
    述加重竊盜之罪質中，揆諸上開說明，自無更行構成同法第
    354條之毀損罪。另被告子○○、丁○○共同就事實欄五所示毀
    損門扇行竊之犯行，其毀損之行為已結合於上述加重竊盜之
    罪質中，揆諸上開說明，自無更行構成同法第354條之毀損
    罪。
　㈤被告丁○○、子○○就上開事實欄五至十所示犯行間，有犯意聯
    絡及行為分擔，均為共同正犯。
  ㈥被告子○○所犯前開8罪間（即附表編號１、２、５至），犯意各
    別，行為互異，應予分論併罰。被告丁○○所犯前開9罪間（
    即附表編號３至），犯意各別，行為互異，應予分論併罰。
　㈦被吿子○○前因施用毒品案件，經本院以108年度六簡字第88號
    判決判處有期徒刑4月確定，於109年1月14日徒刑易科罰金
    執行完畢等節，有臺灣高等法院被告子○○前案紀錄表1份附
    卷可參，被告子○○於前案執行完畢後5年以內又故意再犯本
    案有期徒刑以上之8罪，即為刑法第47條第1項規定之累犯；
    又司法院大法官108年2月22日釋字第775號之解釋文內容，
    固略以：「刑法第47條第1項規定：『受徒刑之執行完畢，或
    一部之執行而赦免後，5年以內故意再犯有期徒刑以上之罪
    者，為累犯，加重本刑至二分之一。』有關累犯加重本刑部
    分，不生違反憲法一行為不二罰原則之問題。惟其不分情節
    ，基於累犯者有其特別惡性及對刑罰反應力薄弱等立法理由
    ，一律加重最低本刑，於不符合刑法第59條所定要件之情形
    下，致生行為人所受之刑罰超過其所應負擔罪責之個案，其
    人身自由因此遭受過苛之侵害部分，對人民受憲法第8條保
    障之人身自由所為限制，不符憲法罪刑相當原則，牴觸憲法
    第23條比例原則。於此範圍內，有關機關應自本解釋公布之
    日起2年內，依本解釋意旨修正之。於修正前，為避免發生
    上述罪刑不相當之情形，法院就該個案應依本解釋意旨，裁
    量是否加重最低本刑」等語，而依解釋文之意旨，係指構成
    累犯者，不分情節，一律加重最低本刑，於不符合刑法第59
    條所定要件之情形下，致生行為人所受之刑罰超過其所應負
    擔罪責之個案，不符罪刑相當原則、比例原則。於此範圍內
    ，在修正前，為避免發生上述罪刑不相當之情形，法院就該
    個案應裁量是否加重最低本刑；依此，該解釋係指個案應量
    處最低法定刑、又無法適用刑法第59條在內減輕規定之情形
    ，法院應依此解釋意旨裁量不予加重最低本刑，如無上開情
    形，即難謂累犯加重其刑有何不符上開解釋意旨（最高法院
    108年度台上字第338號判決意旨參照）。故本院審酌被告子
    ○○犯罪情狀，被告子○○既已受有期徒刑之執行完畢，於5年
    內又故意觸犯本案8罪，已顯示其於前案處罰後，未能謹慎
    自持自己日後之行為，對刑罰的反應力薄弱，故意再犯罪亦
    有其特別惡性，已符合累犯加重其刑的規定。且被告子○○於
    本案並無司法院釋字第775號解釋所指依法加重最低本刑致
    生不符罪刑相當原則之情形，依照刑法第47條第1項及前開
    大法官會議解釋意旨，均應加重其刑。
　㈧被告子○○、丁○○就事實欄七之以攜帶兇器、毀壞窗戶竊盜犯
    行，已著手於前開犯罪行為之實行，惟未生竊得財物之犯罪
    結果，屬未遂犯，爰均依刑法第25條第2項之規定減輕其刑
    ，並就被吿子○○此部分，依法先加後減之。
  ㈨爰審酌被告子○○、丁○○均正值青壯，不思己力正當賺取財物
    ，竟貪圖私利，任意為上開加重竊盜、竊盜之方式竊取他人
    財物，所為均顯然欠缺法治觀念，漠視他人財產法益，危害
    社會治安。惟念及其等犯後均坦承犯行，惟被吿子○○、丁○○
    迄今未與告訴人乙○○、甲○○、丑○○、寅○○、辛○○、癸○○、被
    害人戊○○、壬○○、丙○○、己○○、黃振士達成和解，亦未賠償
    渠等所受之損害，暨被告子○○為國中畢業之教育程度，已婚
    ，與配偶育有1名未成年子女，入監前與配偶及小孩同住之
    家庭生活狀況，入監前從事水電工作，日薪1,800元之經濟
    狀況；被告丁○○為國中肄業之教育程度，離婚，與前配偶育
    有3名子女（現均已成年），入監前與父親同住之家庭生活
    狀況，入監前擔任油漆工，日薪2,200元之經濟狀況。其等
    之犯罪動機、目的、犯罪手段等一切情狀，爰就被告子○○量
    處如附表編號１、２、５至「所犯罪名及宣告刑」欄所示之刑
    ，就被告丁○○量處如附表編號３至「所犯罪名及宣告刑」欄
    所示之刑，且就得易科罰金部分，併諭知易科罰金之折算標
    準。另被吿子○○就附表編號２、７、所示得易科罰金之罪刑
    部分，定其應執行刑，併諭知易科罰金之折算標準；就附表
    編號１、５、６、８、９所示不得易科罰金之罪刑部分，定其應
    執行刑。
　　又被吿丁○○就附表編號７、所示得易科罰金之罪刑部分，定
    其應執行刑，併諭知易科罰金之折算標準；就附表編號３至６
    、８、９、所示不得易科罰金之罪刑部分，定其應執行刑。
    而上開不得易科罰金之罪，固不得與上開得易科罰金之罪併
    合處罰，然於本案判決確定後，被告子○○、丁○○仍均得依刑
    法第50條第2項規定請求檢察官聲請定其應執行之刑，附此
    敘明。
四、沒收之諭知：
  ㈠按供犯罪所用、犯罪預備之物或犯罪所生之物，屬於犯罪行
    為人者，得沒收之。但有特別規定者，依其規定，刑法第38
    條第2項定有明文。次按犯罪所得，屬於犯罪行為人者，沒
    收之。但有特別規定者，依其規定。前2項之沒收，於全部
    或一部不能沒收或不宜執行沒收時，追徵其價額第1項及第2
    項之犯罪所得，包括違法行為所得、其變得之物或財產上利
    益及其孳息。犯罪所得已實際合法發還被害人者，不予宣告
    沒收或追徵，刑法第38條之1第1項、第3項、第4項、第5項
    定有明文。而宣告前2條之沒收或追徵，有過苛之虞、欠缺
    刑法上之重要性、犯罪所得價值低微，或為維持受宣告人生
    活條件之必要者，得不宣告或酌減之，刑法第38條之2第2項
    亦有明文。又按犯罪所得之沒收、追繳或追徵，在於剝奪犯
    罪行為人之實際犯罪所得（原物或其替代價值利益），使其
    不能坐享犯罪之成果，重在犯罪者所受利得之剝奪，兼具刑
    罰與保安處分之性質，故無利得者自不生剝奪財產權之問題
    。因此，即令二人以上共同犯罪，關於犯罪所得之沒收、追
    繳或追徵，亦應各按其利得數額負責，並非須負連帶責任（
    最高法院105年度台上字第1156號判決意旨參照）。
　㈡事實欄一：
　⒈被告子○○竊得背負式噴霧機1臺、電鋸1臺(型號Tanaka ESC-3
    350D)、電動剪枝機1臺、割草機1臺(廠牌三菱)、抽水機1臺
    ，均業已變賣得款5,000元，業據被告子○○於偵查中供述明
    確（見他1820卷㈡第326頁），前開變賣所得款項屬「變得之
    物」，屬犯罪所得，既未扣案，自應依上開規定宣告沒收，
    於全部或一部不能沒收或不宜執行沒收時，追徵其價額。
　⒉本件未扣案之尖嘴鉗1支雖為被告子○○所有且就事實欄一供犯
    罪所用之物，然前開工具既未扣案，為免執行困難，且因該
    等物品取得容易、替代性高，且非違禁物或依法應沒收之物
    ，亦欠缺刑法上之重要性，爰不予宣告沒收。
　㈢事實欄二：
　　經查，被吿子○○竊得遊戲光碟3片，屬其犯罪所得，既未扣
    案，自應依上開規定宣告沒收，於全部或一部不能沒收或不
    宜執行沒收時，追徵其價額。
　㈣事實欄三：
　　經查，被吿丁○○竊得興農牌噴霧機1臺、7吋三星平板1臺，
    均業已變賣得款4,000元，業據被告丁○○於偵查中供述明確
    （見他1820卷㈡第363頁至第365頁），前開變賣所得款項屬
    「變得之物」，屬犯罪所得，既未扣案，自應依上開規定宣
    告沒收，於全部或一部不能沒收或不宜執行沒收時，追徵其
    價額。
　㈤事實欄四：
　　經查，被吿丁○○竊得噴霧機1臺、割草機1臺(廠牌小松G45L
    、引擎編號00000000000)、割草機1臺、磨刀機1臺、自動鎖
    螺絲機1臺，均業已變賣得款10,000元，業據被告丁○○於警
    詢中供述明確（見警998卷第31頁至第32頁），前開變賣所
    得款項屬「變得之物」，屬犯罪所得，既未扣案，自應依上
    開規定宣告沒收，於全部或一部不能沒收或不宜執行沒收時
    ，追徵其價額。
　㈥事實欄五：
　⒈經查，被吿丁○○、子○○竊得現金300元、香菸25條，香菸均業
    已變賣得款3,000元，且被吿丁○○、子○○均分等節，業據被
    告丁○○、子○○於警詢及偵查中供述明確（見警998卷第23頁
    至第25頁；他1820卷㈡第367頁至第369頁），得認被吿丁○○
    、子○○就事實欄五之犯行各分得1,650元，前開現金300元及
    變賣所得款項屬「變得之物」，均屬犯罪所得，既未扣案，
    自應依上開規定宣告沒收，於全部或一部不能沒收或不宜執
    行沒收時，追徵其價額。
　⒉本件未扣案之鴨嘴鉗1支雖為被告丁○○所有且就事實欄五供犯
    罪所用之物，然前開工具既未扣案，為免執行困難，且因該
    物品取得容易、替代性高，且非違禁物或依法應沒收之物，
    亦欠缺刑法上之重要性，爰不予宣告沒收。
  ㈦事實欄六：
　⒈經查，被吿丁○○、子○○竊得唱歌主機1臺、高粱酒6瓶、金牌
    啤酒2箱、百威啤酒2箱、海尼根2箱、醬油2罐，均業已變賣
    得款2,000元，且被吿丁○○、子○○均分等節，業據被告丁○○
    、子○○於警詢及偵查中供述明確（見警998卷第26頁、第63
    頁；他1820卷㈡第328頁、第369頁至第371頁），得認被吿丁○○、子○○就事實欄六之犯行各分得1,000元，前開變賣所得
    款項屬「變得之物」，屬犯罪所得，既未扣案，自應依上開
    規定宣告沒收，於全部或一部不能沒收或不宜執行沒收時，
    追徵其價額。
　⒉次查，被吿丁○○、子○○竊得監視器主機1臺、攝影鏡頭3顆均
    業已發還告訴人寅○○乙情，業據告訴人寅○○於警詢中證述明
    確（見警998卷第281頁至第286頁），並有贓物認領保管單1
    紙（見警998卷第287頁）存卷可參，爰不予宣告沒收或追徵
    。
　㈧事實欄七：
　　本件未扣案之鴨嘴鉗1支雖為被告丁○○所有且就事實欄七供
    犯罪所用之物，然前開工具既未扣案，為免執行困難，且因
    該物品取得容易、替代性高，且非違禁物或依法應沒收之物
    ，亦欠缺刑法上之重要性，爰不予宣告沒收。
　㈨事實欄八：
　⒈經查，被吿丁○○、子○○竊得被害人丙○○所有之上開車牌2面，
    均未扣案，且亦無證據證明現仍未滅失，兼之上開物品價值
    並非極為高昂，則沒收或追徵與否，對於被告丁○○、子○○不
    法行為之評價與非難，或係刑罰預防矯治目的助益甚微，足
    認欠缺刑法上之重要性，倘若另外開啟執行程序探知所在及
    其價額，其手段與目的關聯薄弱且不符比例，為免執行困難
    及過度耗費公益資源，爰依刑法第38條之2第2項，均不另宣
    告沒收或追徵。
　⒉本件未扣案之尖嘴鉗1支、T字型螺絲起子1支雖分別為被告子
    ○○、丁○○所有且就事實欄八供犯罪所用之物，然前開工具既
    未扣案，為免執行困難，又因該等物品取得容易、替代性高
    ，且非違禁物或依法應沒收之物，亦欠缺刑法上之重要性，
    爰不予宣告沒收。
　㈩事實欄九：
　⒈經查，被吿丁○○、子○○竊得百威啤酒16箱、金牌啤酒7箱、海
    尼根啤酒2箱、伯朗咖啡2箱、打火機15個、香菸2條、藥膏7
    條、三星手機1支，均業已變賣得款20,000元，且被吿丁○○
    、子○○均分等節，業據被告丁○○、子○○於警詢及偵查中供述
    明確（見警998卷第29頁至第30頁、第66頁至第67頁；他182
    0卷㈡第330頁至第331頁、第373頁至第375頁），得認被吿丁○○、子○○就事實欄九之犯行各分得10,000元，前開變賣所得
    款項屬「變得之物」，屬犯罪所得，既未扣案，自應依上開
    規定宣告沒收，於全部或一部不能沒收或不宜執行沒收時，
    追徵其價額。
　⒉本件未扣案之鴨嘴鉗1支雖為被告丁○○所有且就事實欄九供犯
    罪所用之物，然前開工具既未扣案，為免執行困難，又因該
    物品取得容易、替代性高，且非違禁物或依法應沒收之物，
    亦欠缺刑法上之重要性，爰不予宣告沒收。　　
　事實欄十：　
　⒈經查，被吿丁○○、子○○竊得除草機1臺、鐮鋸1臺、抽水機1臺
    ，均業已變賣得款7,000元，且由被吿丁○○取得變賣之現金
    等節，業據被告丁○○、子○○於警詢及偵查中供述明確（見警
    998卷第32頁至第33頁、第67頁至第69頁；他1820卷㈡第331
    頁至第332頁、第375頁至第377頁），得認被吿丁○○就事實
    欄十之犯行獲得7,000元，前開變賣所得款項屬「變得之物
    」，屬犯罪所得，既未扣案，自應依上開規定宣告沒收，於
    全部或一部不能沒收或不宜執行沒收時，追徵其價額。
　⒉次查，被吿丁○○、子○○竊得吹葉機1臺業已發還被害人己○○乙
    情，業據被害人己○○於警詢中證述明確（見警998卷第499頁
    至第502頁），並有贓物認領保管單1紙（見警998卷第503頁
    ）存卷可參，爰不予宣告沒收或追徵。
  事實欄十一：
  ⒈本件未扣案之六角扳手1支雖為被告丁○○所有且就事實欄十一
    供犯罪所用之物，然前開工具既未扣案，為免執行困難，又
    因該物品取得容易、替代性高，且非違禁物或依法應沒收之
    物，亦欠缺刑法上之重要性，爰不予宣告沒收。
  ⒉次查，被吿丁○○竊得車牌號碼00-0000號自用小貨車業已發還
    被害人黃振士乙情，有贓物認領保管單1紙（見偵2430卷第1
    25頁）存卷可參，爰不予宣告沒收或追徵。
  本案雖扣得被告子○○行竊時所穿著之防風外套1件、塑膠拖鞋
    1雙，惟衡以衣物之主要用途不僅只是供作詐騙之用，對該
    衣物諭知沒收，對預防被告子○○持之再供犯罪使用並無實益
    ，欠缺刑法上之重要性，依刑法第38條之2第2項規定，爰不
    宣告沒收及追徵。
  另本案雖扣得毒品吸食器1組，惟前開扣案物與被吿子○○、丁○○如附表所示之犯行均無涉，爰不予宣告沒收或追徵。
據上論斷，應依刑事訴訟法第273條之1第1項、第299條第1項前
段、第300條，刑法第28條、第320條第1項、第321條第1項第2款
、第3款、第2項、第25條第2項、第47條第1項、第41條第1項前
段、第8項、第51條第5款、第38條之1第1項前段、第3項、第4項
，刑法施行法第1條之1第1項，判決如主文。
本案經檢察官庚○○提起公訴，檢察官陳淑香到庭執行職務。
中　　華　　民　　國　　110 　年　　8 　　月　　12　　日
　　　　　　　　　   刑事第五庭  法  官   陳韋仁
以上正本證明與原本無異。
如不服本判決應於收受本判決後20日內向本院提出上訴書狀，上
訴書狀應敘述具體理由。上訴書狀未敘述上訴理由者，應於上訴
期間屆滿後20日內補提理由書狀於本院（均須按他造當事人之人
數附繕本）「切勿逕送上級法院」。
中　　華　　民　　國　　110 　年　　8 　　月　　12　　日
                                  書記官   陳映佐
附錄本案論罪科刑法條全文：
中華民國刑法第320條
意圖為自己或第三人不法之所有，而竊取他人之動產者，為竊盜
罪，處5年以下有期徒刑、拘役或50萬元以下罰金。
意圖為自己或第三人不法之利益，而竊佔他人之不動產者，依前
項之規定處斷。
前二項之未遂犯罰之。

中華民國刑法第321條
犯前條第一項、第二項之罪而有下列情形之一者，處六月以上五
年以下有期徒刑，得併科50萬元以下罰金：
一、侵入住宅或有人居住之建築物、船艦或隱匿其內而犯之。
二、毀越門窗、牆垣或其他安全設備而犯之。
三、攜帶兇器而犯之。
四、結夥三人以上而犯之。
五、乘火災、水災或其他災害之際而犯之。
六、在車站、港埠、航空站或其他供水、陸、空公眾運輸之舟、
    車、航空機內而犯之。
前項之未遂犯罰之。

附表一：被告子○○、丁○○之犯罪事實
編號 犯罪事實 所犯罪名及宣告刑 備註 １ 所犯如事實欄一所示攜帶兇器、毀越窗戶竊盜犯行 子○○犯攜帶兇器毀越窗戶竊盜罪，累犯，處有期徒刑拾月。未扣案之犯罪所得新臺幣伍仟元沒收，於全部或一部不能沒收或不宜執行沒收時，追徵其價額。 110年度偵字第1715號、第2175號、第2178號起訴書附表一編號１ ２ 所犯如事實欄二所示竊盜犯行 子○○犯竊盜罪，累犯，處有期徒刑肆月，如易科罰金，以新臺幣壹仟元折算壹日。未扣案之犯罪所得遊戲光碟參片沒收，於全部或一部不能沒收或不宜執行沒收時，追徵其價額。 110年度偵字第1715號、第2175號、第2178號起訴書附表一編號２ ３ 所犯如事實欄三所示毀越窗戶竊盜犯行 丁○○犯毀越窗戶竊盜罪，處有期徒刑捌月。未扣案之犯罪所得新臺幣肆仟元沒收，於全部或一部不能沒收或不宜執行沒收時，追徵其價額。 110年度偵字第1715號、第2175號、第2178號 起訴書附表二編號１ ４ 所犯如事實欄四所示毀越窗戶竊盜犯行 丁○○犯毀越窗戶竊盜罪，處有期徒刑玖月。未扣案之犯罪所得新臺幣壹萬元沒收，於全部或一部不能沒收或不宜執行沒收時，追徵其價額。 110年度偵字第1715號、第2175號、第2178號 起訴書附表二編號２ ５ 所犯如事實欄五所示攜帶兇器、毀壞門扇竊盜犯行 子○○共同犯攜帶兇器毀壞門扇竊盜罪，累犯，處有期徒刑玖月。未扣案之犯罪所得新臺幣壹仟伍佰元沒收，於全部或一部不能沒收或不宜執行沒收時，追徵其價額。 丁○○共同犯攜帶兇器毀壞門扇竊盜罪，處有期徒刑捌月。未扣案之犯罪所得新臺幣壹仟伍佰元沒收，於全部或一部不能沒收或不宜執行沒收時，追徵其價額。 110年度偵字第1715號、第2175號、第2178號起訴書附表三編號１ ６ 所犯如事實欄六所示毀越窗戶竊盜犯行 子○○共同犯毀越窗戶竊盜罪，累犯，處有期徒刑玖月。未扣案之犯罪所得新臺幣壹仟元沒收，於全部或一部不能沒收或不宜執行沒收時，追徵其價額。 丁○○共同犯毀越窗戶竊盜罪，處有期徒刑捌月。未扣案之犯罪所得新臺幣壹仟元沒收，於全部或一部不能沒收或不宜執行沒收時，追徵其價額。 110年度偵字第1715號、第2175號、第2178號起訴書附表三編號２ ７ 所犯如事實欄七所示攜帶兇器、毀壞窗戶竊盜未遂犯行 子○○共同犯攜帶兇器毀壞窗戶竊盜未遂罪，累犯，處有期徒刑肆月，如易科罰金，以新臺幣壹仟元折算壹日。 丁○○共同犯攜帶兇器毀壞窗戶竊盜未遂罪，處有期徒刑參月，如易科罰金，以新臺幣壹仟元折算壹日。 110年度偵字第1715號、第2175號、第2178號起訴書附表三編號３ ８ 所犯如事實欄八所示攜帶兇器竊盜犯行 子○○共同犯攜帶兇器竊盜罪，累犯，處有期徒刑捌月。 丁○○共同犯攜帶兇器竊盜罪，處有期徒刑柒月。 110年度偵字第1715號、第2175號、第2178號起訴書附表三編號４ ９ 所犯如事實欄九所示攜帶兇器、毀越窗戶竊盜犯行 子○○共同犯攜帶兇器毀越窗戶竊盜罪，累犯，處有期徒刑玖月。未扣案之犯罪所得新臺幣壹萬元沒收，於全部或一部不能沒收或不宜執行沒收時，追徵其價額。 丁○○共同犯攜帶兇器毀越窗戶竊盜罪，處有期徒刑捌月。未扣案之犯罪所得新臺幣壹萬元沒收，於全部或一部不能沒收或不宜執行沒收時，追徵其價額。 110年度偵字第1715號、第2175號、第2178號起訴書附表三編號５  所犯如事實欄十所示竊盜犯行 子○○共同犯竊盜罪，累犯，處有期徒刑伍月，如易科罰金，以新臺幣壹仟元折算壹日。 丁○○共同犯竊盜罪，處有期徒刑肆月，如易科罰金，以新臺幣壹仟元折算壹日。未扣案之犯罪所得新臺幣柒仟元沒收，於全部或一部不能沒收或不宜執行沒收時，追徵其價額。 110年度偵字第1715號、第2175號、第2178號起訴書附表三編號６  所犯如事實欄十一所示攜帶兇器竊盜犯行 丁○○犯攜帶兇器竊盜罪，處有期徒刑玖月。 110年度偵字第2430號起訴書犯罪事實一